【裁判字號】    89,上易,2049
【裁判日期】    891107
【裁判案由】    電子遊戲場業管理條例
【裁判全文】
臺灣高等法院高雄分院刑事判決    八十九年度上易字第二四九號
      上  訴  人  台灣高雄地方法院檢察署檢察官
      被      告  乙○○
右上訴人因違反電子遊戲場業管理條例案件，不服臺灣高雄地方法院八十九年度易字
第四三八號中華民國八十九年十一月七日第一審判決（起訴案號：臺灣高雄地方法
院檢察署八十九年度偵字第九八二四號），提起上訴，本院判決如左：
      主      文
原判決撤銷。
乙○○違反未辦理營利事業登記者，不得經營電子遊戲場業之規定，處拘役貳拾日，
如易科罰金，以參佰元折算壹日。電子遊戲機具金財神壹台、銀豹壹台、滿貫貳台，
均沒收。
      事      實
一、乙○○前因違反麻醉藥品管理條例案件，經臺灣花蓮地方法院判處有期徒刑十年
    ，於八十七年一月十九日假釋交付保護管束，現仍假釋中，其明知其未向主管機
    關申請辦理營利事業登記證，不得擅自設置電子遊戲供不特定人益智娛樂，竟自
    民國八十九年二月五日起，在高雄市苓雅區○○○路一二一號「飛狗客運」站內
    擺設金財神一台、銀豹一台及滿貫二台（均無退幣口）等電子遊戲機具，供前來
    該客運站內之顧客以每次投入新台幣（下同）十元之方式把玩，而經營電子遊戲
    場業。嗣於八十九年二月九日上午九時五十六分許，為警在上址當場查獲。
二、案經高雄市政府移送臺灣高雄地方法院檢察署檢察官偵查起訴。
      理      由
一、訊據被告乙○○坦承於上開時地擺設電子遊戲機具供人把玩之事實不諱，惟辯稱
    ：我僅在該「飛狗客運」站內擺設滿貫一台電子遊戲機，其餘三台並非我所擺，
    是別人的，我將電子遊戲機具擺在客運站裡面，是讓客人等車無聊時可以消遣，
    我不知道這樣是犯法的等語。
二、經查：
（一）被告自八十九年二月五日起，在高雄市苓雅區○○○路一二一號「飛狗客運」
      站內擺設金財神一台、銀豹一台及滿貫二台等電子遊戲機具，供前來該客運站
      內之顧客以每次投入十元之方式把玩，並無賭博之行為，嗣於八十九年二月九
      日上午九時五十六分許，為警在上址當場查獲等情，已經被告迭於警訊、偵查
      供明在卷，先此認定。
（二）被告在上開「飛狗客運」站內擺設金財神一台、銀豹一台及滿貫二台等電子遊
      戲機具，供前來該客運站內之顧客投幣把玩，被告並未依電子遊戲場業管理條
      例之規定，向主管機關申請辦理營利事業登記證，於申請營業許可前，即擅自
      設置電子遊戲供不特定人益智娛樂，經營電子遊戲場業，自屬違反電子遊戲場
      業管理條例之規定無訛。
（三）綜上所述，足見被告所辯，顯係卸責之詞，不足採信。本件事證明確，被告犯
      行堪以認定。
三、按本條例所稱電子遊戲場業，指設置電子遊戲機供不特定人益智娛樂之營利事業
    ，電子遊戲場管理條例第三條定有明文。依該條文規定，並未限制需擺設多少電
    子遊戲機具，始為該條例所謂「電子遊戲場業」，因此不論該商店之規模如何？
    只要店家擺設三、五台電子遊戲機供人玩樂，均應視為電子遊戲場業，而未依規
    定辦理營利事業登記者，不得經營電子遊戲場業，亦為前開條例第十五條所明定
    ，被告為該客運站之員工，私下在店內擺設電子遊戲機供人玩樂，既屬經營電子
    遊戲場業，自應依法辦理營利事業登記，初不因其僅擺四台屬小規模營業，即謂
    其非經營電子遊戲場業，毋庸辦理營利事業登記，否則店家處之擺設三、五台電
    子遊戲機供人娛樂，而免受該條例之規範，豈非有違為維護社會安寧，善良風俗
    ，甲共安全及國民身心健康而制定該條例之目的，至該條例第八條有關營業場所
    位置，建築物之構造，設備及場所之消防設備，第九條第二項建築基地境界線之
    直線測量，及第十三條應投保甲共意外責任險等規定，均係經營電子遊戲場業應
    遵守之準則，及主管機關是否核發營利登記之要件，不能執此等規定，即認該條
    例所規定之「電子遊戲場業」似指「專營或主要營業為設置電子遊戲機供不特定
    人益智娛樂之營利事業，並據相當規模」而言。被告明知其未向主管機關申請辦
    理營利事業登記證，不得擅自設置電子遊戲供不特定人益智娛樂，竟仍在「飛狗
    客運」站內擺設金財神一台、銀豹一台及滿貫二台等電子遊戲機具，供前來該客
    運站內之顧客把玩，核被告所為，係違反電子遊戲場管理條例第十五條之規定，
    應依同條例第二十二條規定處罰。
四、原審未予詳查，遽認被告擺設電子遊戲機供人玩樂之行為，並非經營電子遊戲場
    業，而諭知被告無罪之判決，尚有未洽。檢察官上訴意旨，執此指摘原判決不當
    ，非無理由，自應由本院將原判決予以撤銷改判。爰審酌被告因為「飛狗客運」
    之店員，為使前來搭乘汽車之乘客打發等候時間，純屬娛樂性質，所擺設之遊戲
    機具僅有四台，犯罪情節尚屬輕微等一切情狀，爰予從寬科處拘役二十日，並諭
    知如易科罰金之折算標準。扣案之電子遊戲機四台，被告於警方查獲後經警訊問
    及檢察官偵查時，均明確自承所查獲之四台電子遊戲機均為其所有（見偵查卷第
    九頁背面及第十九頁背面），復有高雄市警察局苓雅分局營業場所檢查紀錄一份
    在卷可稽，被告亦於該營業場所檢查紀錄上加以簽名，足徵於右開時地經警查獲
    之四台電子遊戲機應均屬被告所有，且係供被告犯罪所用之物，並依刑法三十八
    條第一項第二款規定，宣告沒收。
據上論斷，應依刑事訴訟法第三百六十九條第一項前段、第三百六十四條、第二百九
十九條第一項前段、電子遊戲場業管理條例第十五條、第二十二條、刑法第十一條前
段、第四十一條、第三十八條第一條第二款，罰金罰鍰提高標準條例第二條，判決如
主文。
本案經檢察官林炳雄到庭執行職務。
中    華    民    國      九十      年       一       月     十     日
                              臺灣高等法院高雄分院刑事第七庭
                                  審判長法官  王光照
          法官  黃憲文
                                        法官  黃壽燕
右正本證明與原本無異。
不得上訴。
                                      書記官  蘇恒仁
中    華    民    國      九十      年       一       月    十二    日
附錄本判決論罪科刑法條：
電子遊戲場業管理條例第十五條
未依本條例規定辦理營利事業登記者，不得經營電子遊戲場業。
電子遊戲場業管理條例第二十二條
違反第十五條規定者，處行為人一年以下有期徒刑、拘役或科或併科新臺幣五十萬元
以上二百五十萬元以下罰金。
                                                                        Ｄ


司法院資訊處製作；財團法人民間司法改革基金會備份。
